【裁判字號】    99,抗,240
【裁判日期】    990305
【裁判案由】    聲請具保停止羈押
【裁判全文】
臺灣高等法院刑事裁定                   99年度抗字第240號
抗  告  人
即  被  告  甲○○
上列抗告人因違反毒品危害防制條例案件，不服臺灣板橋地方法
院中華民國99年2月3日駁回聲請具保停止羈押之裁定（99年度聲
字第493號），提起抗告，本院裁定如下：
    主  文
抗告駁回。
    理  由
一、原裁定意旨略以：被告因違反毒品危害防制條例案件，經檢
    察官提起公訴，法院認被告涉犯販賣第二級毒品、轉讓第二
    級毒品等罪嫌，經法院訊問後，認被告犯罪嫌疑重大，所犯
    販賣第二級毒品為最輕本刑五年以上有期徒刑之罪，且共犯
    林錩佑、張啟山、證人楊棟樑、林姿伶、藍元川、王奕彥、
    林義雄、王國華等人與被告之間係相互認識之友人，被告亦
    有勾串上開證人之虞，非予羈押，顯難進行審判，而有羈押
    必要，依刑事訴訟法第101條第1項第2款、第3款規定，於民
    國（下同）98年9 月11日裁定對被告予以羈押及禁止接見通
    信，並於98年12 月8日裁定自同年12月11日起延長羈押及禁
    止接見通信2 月，嗣於同年12月29日解除禁止接見通信在案
    。經查，本案雖已審結並於99年1 月12日判處被告罪刑，但
    因被告與共犯林錩佑、張啟山、證人楊棟樑、林姿伶、藍元
    川、王奕彥、林義雄、王國華之間，因毒品交易而相互認識
    ，且證人楊棟樑、林姿伶、藍元川、王奕彥、林義雄、王國
    華及共犯張啟山於審理中之證述情節，與被告甲○○之供述
    內容不符，堪認被告甲○○仍有勾串上開證人、共犯之虞，
    是被告原羈押之原因尚未消滅，仍有繼續羈押之必要。至被
    告聲請意旨所載被告家庭因素縱認屬實，尚非法定停止羈押
    之原因，亦不能因具保而消滅，從而被告聲請具保停止羈押
    ，不能准許，應予駁回等語。
二、抗告意旨略以：(一)刑事訴訟法第101條第1項第3 款之規定，
    羈押之目的應以保全刑事追訴、審判或執行程序為限，故被
    告所犯縱為該項第3 款之重罪，如無逃亡或滅證導致顯難已
    進行追訴、審判或執行之危險，倘欠缺羈押之必要要件，亦
    則該條款規定即有抵觸無罪推定原則、平等原則或過度限制
    、刑事被告之充分防禦權而違反比例原則之虞，請參照司法
    院大法官釋字第665號解釋理由書。(二)被告自98年9月11日裁
    定對被告予以羈押及禁止接見通信，並於98年12月8 日裁定
    自同年12月11日起延長羈押及禁止接見通信2 月，嗣於同年
    12月29日解除禁見通信在案。查原審法院已審結，並於99年
    1月12日判處被告罪刑，依刑事訴訟法第107條第1 項規定，
    羈押於其原因消滅時，應即撤銷羈押將被告釋放。(三)原審法
    院裁定聲請駁回，因被告與共犯林錩佑、張啟山、證人楊棟
    樑、林姿伶、藍元川、王奕彥、林義雄、王國華之間，因毒
    品交易而相互認識，且證人楊棟樑、林姿伶、藍元川、王奕
    彥、林義雄、王國華及共犯張啟山於審理中之證述情節，與
    被告甲○○之供述內容不符，堪認被告甲○○仍有勾串上開
    證人、共犯之虞，原審法院之判決顯有違背經驗法則與論理
    法則，被告本不適繼續予以羈押。(四)被告父母已亡，夫妻已
    離婚十餘年，且有正值青年期的二個兒子需要被告回家安頓
    ，以免日後成為社會上的不良份子，且請鈞院考量被告身體
    狀況及需要在外尋找好律師，以利日後能定心順利進行本案
    之審理，請求撤銷原裁定，准予被告具保停止羈押云云。
三、經查：按羈押之目的在於確保刑事偵查、審判程序之完成，
    及刑事執行之保全，或預防反覆實施特定犯罪。羈押之被告
    除有刑事訴訟法第114 條各款所列情形之一，經具保聲請停
    止羈押，不得駁回外，其他犯罪經羈押之被告應否許可停止
    羈押，事實審法院本有斟酌訴訟進行程度及其他情事自由裁
    量之權（最高法院46年度台抗字第6 號判例意旨、99年度台
    抗字第96號、第120 號判決意旨參照）。本件抗告人所犯販
    賣第二級毒品、轉讓第二級毒品等罪，業經原審法院判處罪
    刑，並定應執行刑為有期徒刑22年，尚未確定。原裁定以抗
    告人與共犯林錩佑、張啟山、證人楊棟樑、林姿伶、藍元川
    、王奕彥、林義雄、王國華之間，因毒品交易而相互認識，
    且證人楊棟樑、林姿伶、藍元川、王奕彥、林義雄、王國華
    及共犯張啟山於審理中之證述情節，與抗告人之供述內容不
    符，堪認抗告人仍有勾串上開證人、共犯之虞，是認抗告人
    原羈押之原因尚未消滅，仍有繼續羈押之必要，而駁回抗告
    人具保停止羈押之聲請，已敘明其理由，且抗告人復查無刑
    事訴訟法第114 條各款所規定不得駁回具保聲請停止羈押之
    情形，至抗告人所陳個人、家庭因素，則非審酌停止羈押之
    事由，原裁定駁回抗告人具保停止羈押之聲請，於法尚無不
    合，亦無與司法院釋字第665 號解釋意旨不符之違誤。抗告
    意旨仍執陳詞，就屬原審適法認事職權之行使，持憑己見，
    任意指摘，為無理由，應予駁回。
據上論結，應依刑事訴訟法第412條，裁定如主文。
中    華    民    國    99    年    3     月    5     日
                  刑事第三庭  審判長法  官  陳博志
                                    法  官  劉興浪
                                    法  官  許文章
以上正本證明與原本無異。
不得再抗告。
                                    書記官  蔡慧娟
中    華    民    國    99    年    3     月    5     日

司法院資訊處製作；財團法人民間司法改革基金會備份。
